臺灣高等法院臺中分院刑事判決
111年度上易字第617號
上  訴  人  
即  被  告  吳勇南


選任辯護人  蔡其展律師
上列上訴人因違反保護令案件，不服臺灣臺中地方法院110年度
易字第857號中華民國111年4月26日第一審判決（起訴案號：臺
灣臺中地方檢察署110年度偵字第6660號），提起上訴，本院判
決如下：
    主  文
上訴駁回。
    事  實
一、乙○○與丁○○為配偶關係，2人具有家庭暴力防治法第3條第1
    款所定之家庭成員關係；且經原審法院於民國107年7月23日
    核發107年度家護字第461號通常保護令，復於109年8月14日
    ，以109年度家護聲字第85號民事裁定（下稱系爭裁定）延
    長上開保護令之有效期間2年（自109年7月23日起），並命
    乙○○不得對丁○○及其子女吳宇宸、甲○○實施家庭暴力及騷擾
    、接觸行為，並應遠離丁○○址設臺中市○○區○○街00號之居所
    （下稱甲屋）至少50公尺，嗣由臺中市政府警察局東勢分局
    員警於109年8月15日下午1時10分，前往乙○○位在臺中市○○
    區○○街00號之住處，當場向乙○○告知系爭裁定之內容。詎乙○○明知系爭裁定之內容，亦知悉在違反他人意願的情形下，
    跟蹤、尾隨或於夜間監視他人，將使該人產生不悅、不安、
    緊張、焦慮、擔憂、遭到騷擾等負面情緒而造成精神上不法
    侵害，仍於保護令失效前，各別3次基於違反保護令之犯意
    ，分別為下列行為：
　㈠於109月12月11日中午11時50分許，在臺中市○○區○○路000號
    之家樂福豐原店內，無故尾隨、跟蹤丁○○至1樓美食街及家
    樂福對面之萊爾富便利超商，以此方式對丁○○為精神上不法
    侵害行為。
　㈡於109年12月13日下午1時42分許，步行經過甲屋門前，而未
    遠離甲屋50公尺。
　㈢於109年12月26日晚上5時59分許，無故駕駛車牌號碼000-000
    0號自用小貨車（下稱甲車）至甲屋附近之臺中市東勢區金
    門街與東蘭路交岔路口停放（按距離甲屋已逾50公尺），並
    在車內監視甲屋及丁○○之動向，以此方式對丁○○為精神上之
    不法侵害行為。
二、案經案經丁○○告訴暨臺中市政府警察局東勢分局報告臺灣臺
    中地方檢察署檢察官偵查起訴。
    理    由
壹、證據能力部分
一、本件上訴人即被告（下稱被告）乙○○之選任辯護人爭執告訴
    人丁○○於警詢供述之證據能力。查告訴人丁○○於警詢之供述
    係被告以外之人於審判外所為之陳述，核無法律規定得為證
    據之例外情形，依刑事訴訟法第159條第1項規定，自無證據
    能力。
二、又被告以外之人於偵查中向檢察官所為之陳述，除顯有不可
    信之情況者外，得為證據，刑事訴訟法第159之1條第2項定
    有明文。本件證人即告訴人丁○○於檢察官偵訊時以證人身分
    所為之證述，業經具結以擔保其陳述之真實性（見偵卷第73
    頁），且無證據顯示該證人有遭受強暴、脅迫、利誘或其他
    不正方法或外力介入取供等顯不可信之情形，被告之辯護人
    亦同意作為證據（見本院卷第75頁），自有證據能力。
三、除上述證據資料以外，本案以下所引用被告以外之人於審判
    外之言詞或書面陳述，檢察官、被告及其辯護人均未爭執其
    證據能力，迄本院言詞辯論終結前亦均未聲明異議，本院審
    酌此等證據作成或取得狀況，並無非法或不當取證之情事，
    認以之為本案之證據為適當，依刑事訴訟法第159條之5規定
    ，均具有證據能力。
四、除法律另有規定外，實施刑事訴訟程序之公務員因違背法定
    程序取得之證據，其有無證據能力之認定，應審酌人權保障
    及公共利益之均衡維護，刑事訴訟法第158條之4定有明文。
    本案所引用之非供述證據，並無證據證明係實施刑事訴訟程
    序之公務員違背法定程序所取得，且檢察官、被告及其選任
    辯護人均未表示無證據能力，自應認均具有證據能力。
貳、實體部分
一、認定犯罪事實所憑證據及理由
    訊據被告固坦承其知悉系爭裁定內容等情，惟矢口否認有何
    違反保護令之犯行，辯稱：①就事實欄㈠部分，我當天在家
    樂福豐原店購買日常生活用品，我一看到告訴人也在賣場內
    就立刻離開；另外我是因為視力不好，而將車輛停在附近的
    萊爾富便利超商旁的路邊停車格，當天我和告訴人是碰巧遇
    到，我並沒有跟蹤、尾隨告訴人的意思；②就事實欄㈡部分
    ，我女兒甲○○要生活費，我拿給她，拿完我就走了；③就事
    實欄㈢部分，臺中市東勢區都是我的生活範圍，甲屋也在該
    範圍內，當時我要去附近的全聯超市購物，才會將甲車停在
    上開地點，我並沒有監視告訴人云云（見原審卷第79頁至第
    80頁、第201頁、本院卷第135至136頁）。辯護人則替被告
    辯護稱：被告有嚴重眼疾，視力低於0.01，達到法定失明程
    度，客觀上無跟蹤、監視告訴人之能力。告訴人發現被告時
    ，馬上拿起行動電話對被告錄影，絲毫不畏懼會引起正面衝
    突，與一般人遇到恐懼害怕會選擇閃躲的反應完全不一樣，
    證人甲○○亦證稱108年、109年被告與告訴人關係還不錯，為
    何告訴人稱看到被告會感到害怕流淚發抖，此尚乏證據以支
    持，被告出現在告訴人周遭，充其量使告訴人感到不快，沒
    有達到痛苦畏懼的程度，被告的行為自不該當家庭暴力行為
    ，也不是系爭保護令禁止的行為。就事實欄㈡部分，被告有
    到甲屋，目的係應女兒要求送生活費給女兒，主觀上沒有違
    反保護令之意圖。告訴人109年搬離新豐街後，就沒有居住○○街00號，本件案發當時，○○街00號並非告訴人的住所，被
    告客觀上沒有違反保護令云云。經查：
  ㈠被告與告訴人丁○○為配偶關係，且被告前經原審法院核發107
    年度家護字第461號通常保護令，復於109年8月14日以系爭
    裁定自109年7月23日起延長上開保護令之有效期間2年，命
    被告不得對告訴人及案外人即其子女吳宇宸、甲○○實施家庭
    暴力及騷擾、接觸行為，並應遠離甲屋至少50公尺，嗣經員
    警於109年8月15日下午1時10分當場告知而知悉系爭裁定之
    內容。嗣被告於事實欄㈠所示時間，前往家樂福豐原店及店
    外之萊爾富便利超商；及於事實欄㈢所示時、地，駕駛甲車
    至甲屋附近，並將甲車停放在臺中市東勢區金門街與東蘭路
    交岔路口等情，業據被告於警詢、偵訊、原審及本院審理中
    供述明確（見偵卷第25頁、第79頁、原審卷第79頁、第201
    頁、本院卷第135至136頁），核與證人即告訴人丁○○於偵訊
    及原審審理時結證之情節大致相符（見偵卷第71頁至第75頁
    、原審卷第167頁至第197頁），並有系爭裁定及臺中市政府
    警察局東勢分局109年8月15日保護令執行紀錄表（見偵卷第
    41頁至第45頁、第83頁）、告訴人持手機錄影之影像截圖、
    原審110年10月12日勘驗筆錄及臺中市○○區○○街00號附近之G
    oogle電子地圖暨街景照片(見偵卷第47頁至第53頁、原審卷
    第80頁至第84頁、第103頁至第145頁)在卷可證，此部分事
    實，堪以認定。
　㈡證人即告訴人丁○○於偵訊結證稱：⑴事實欄㈠部分，109年12
    月11日我去家樂福豐原店的健身房運動，之後就到3樓賣場
    購物，被告一直跟著我，之後我到1樓美食街及對面萊爾富
    ，發現被告仍一直跟著我，且在萊爾富時，被告有在店內櫃
    檯旁看到我，之後又跑出店外等；當時萊爾富的店員有問我
    是否需要報警，但我說不用；⑵事實欄㈡部分，被告當時離
    甲屋不到50公尺，距離非常近；⑶事實欄㈢部分，當時我剛
    回家，就看到甲車停在附近，被告一看到我下車，就將甲車
    發動，之後就停到金門街與東蘭路交岔路口，我慢慢靠近甲
    車並錄影，被告一發現就將甲車車窗關上，之後我就報警處
    理等語（見偵卷第71頁至第75頁）；於原審審理時結證稱：
    ⑴事實欄㈠部分，當天我去家樂福豐原店的健身房運動，運
    動完後看到被告在健身房外，並於搭乘電扶梯時，從我和健
    身房運動的友人中間穿過去。後來我到3樓賣場，看到被告
    一直在我附近，等到我發現被告消失後，就到1樓美食街，
    卻再度發現被告，隨後我就用手機錄影，但被告於我瞄到他
    時都會閃躲；我在美食街待了大約5至10分鐘，我跟被告都
    沒有在美食街用餐，就離開家樂福並到對面的萊爾富便利超
    商，被告一直跟過來並待在萊爾富門口，當時我很緊張，店
    員看到後有問我要不要報警，但我想說再看看，就沒有報警
    ；後來被告進到店內購物，就站在我的旁邊，我等到被告結
    完帳離開後，就立刻離開；⑵事實欄㈡部分，當天我一回家
    ，就發現甲車停在甲屋附近，之後我就發現被告在附近行走
    ，但我不知道被告待了多久；因為當時被告就從我旁邊經過
    ，且被告還有抽菸，故我很確定我看到的人就是被告；⑶事
    實欄㈢部分，當天我開車載著小孩回到甲屋，之後就發現甲
    車停在甲屋附近，後來我開始錄影時，我以為被告要駕車離
    開，沒想到被告卻將甲車停到臺中市東勢區金門街與東蘭路
    交岔路口，之後我就報警處理；當時我姊姊可能因為擔心我
    會有危險，故有用手機幫我錄影等語（見原審卷第167頁至
    第197頁），其前後證述內容一致，並無矛盾之處；另經原
    審勘驗告訴人於事實欄㈠至㈢所示時、地持手機錄影之影像
    檔案，勘驗內容如附表二所示，有原審110年10月12日勘驗
    筆錄及錄影截圖在卷可證（見偵卷第47頁至第53頁、原審卷
    第80頁至第84頁）。
　㈢關於事實欄㈠部分：
　⒈證人即告訴人丁○○於偵訊及原審審理時均明確證稱被告當時
    自家樂福豐原店3樓賣場至1樓美食街，及嗣後前往附近之萊
    爾富便利超商，始終無故尾隨、跟蹤告訴人等語，且依附表
    二編號1所示勘驗內容及上開告訴人錄影畫面之截圖（見偵
    卷第47頁至第49頁、原審卷第81頁至第82頁），可見被告在
    家樂福豐原店1樓美食街時，先站在用餐區看板旁，復坐在
    用餐區座位，並均朝告訴人方向查看；嗣在萊爾富便利超商
    店時，亦待在店外並朝告訴人方向觀看，而與告訴人所述遭
    被告尾隨、跟蹤之情節相符。證人即告訴人丁○○復證稱其與
    被告均僅在家樂福豐原店美食街停留短暫時間，且均未在該
    處用餐等語，若被告僅欲至家樂福豐原店購物，並未試圖跟
    蹤告訴人，則其實無刻意至告訴人所在之店內美食街張望、
    入座，卻未在美食街消費，隨即緊接告訴人其後離開並前往
    附近萊爾富便利超商之可能；況被告於家樂福豐原店美食街
    入座後，及在萊爾富便利超商外抽菸時，每當告訴人將錄影
    鏡頭對準被告時，被告即立刻轉頭躲避，卻並未因而遠離告
    訴人等情，有前揭勘驗筆錄在卷可佐，益證被告對於告訴人
    察覺其在場並試圖以手機蒐證乙節知情，而非全然未察覺告
    訴人之存在或試圖遠離告訴人，是被告及辯護人辯稱：被告
    當天是前往家樂福及萊爾富便利超商購物，因而偶遇告訴人
    ，並非刻意尾隨、跟蹤告訴人云云，核與前揭事證不符，顯
    無足採。
　⒉被告之辯護人辯稱：被告有嚴重眼疾，視力低於0.01，達到
    法定失明程度，客觀上無跟蹤、監視告訴人之能力云云，並
    提出中國醫藥大學附設醫院診斷證明書為證（見本院卷第59
    頁）。證人即告訴人丁○○於原審審理時亦證稱：被告的眼睛
    有黃斑部病變，看手機時需要特別靠近等語。然證人丁○○復
    證稱：但被告生活作息都很正常，且被告種香菇時相關的種
    植、運送、販賣等工作都由被告自行處理，也會開車載貨等
    語（見原審卷第188頁至第189頁、第192頁至第193頁），被
    告於偵、審程序中亦一再供稱其會駕車外出等語（見偵卷第
    20頁、第80頁、原審卷第201頁），足見被告縱因眼疾而視
    力不佳，仍可正常生活作息，甚且可自行駕車外出而無需他
    人協助，絲毫未受弱視力影響。是辯護人此部分辯詞，顯係
    臨訟卸責之詞，礙難採憑。
　㈣關於事實欄㈡部分：
　⒈證人即告訴人丁○○於偵訊及原審審理時均明確證稱其所錄影
    之對象即為被告等語，且被告於警詢中先供稱：告訴人於10
    9年12月13日持手機錄影對象之男子應該是我等語（見偵卷
    第24頁）；於偵訊時供稱：當時我是因為工作才會路過甲屋
    等語（見偵卷第80頁）；於原審審理時則供稱：我跟告訴人
    在甲屋附近的三角地一起賣香菇，平常工作都會經過甲屋等
    語（見原審卷第79頁、第83頁），即亦坦承其有於上開時間
    經過甲屋。且依前揭錄影畫面截圖、附表二編號2所示勘驗
    內容及臺中市○○區○○街00號附近之Google電子地圖暨街景照
    片所示(見偵卷第47頁至第53頁、原審卷第83頁、第103頁至
    第145頁)，可見被告當時係直接步行經過甲屋門前，顯然未
    遠離甲屋至少50公尺，而違反系爭裁定甚明。
　⒉被告及辯護人辯稱被告係應女兒甲○○要求而拿生活費至甲屋
    給甲○○云云。惟證人即告訴人丁○○於原審審理時證稱：我跟
    被告並沒有約定每個月要給多少生活費，被告也不曾拿生活
    費至甲屋交給我的小孩等語（見原審卷第193頁至第194頁）
    ，而明確否認上情。且證人甲○○於本院審理時證稱：我不知
    道我父親那天去○○街00號做什麼。（他[即被告]那天是要拿
    生活費給妳嗎?）我不太清楚等語（見本院卷第144頁），則
    被告及其辯護人所辯之真實性實值可疑。
　　況縱使被告欲交付生活費，亦有匯款方式可供被告使用，自
    無親自交付之理。再按家庭暴力防治法之立法目的，係為防
    治家庭暴力行為及保護被害人權益，家庭暴力防治法第1條
    定有明文。而為防治家庭暴力行為、保護遭受家庭暴力之被
    害人人身安全及保障其自由選擇安全生活方式與環境之尊嚴
    ，家庭暴力防治法內保護令制度所設之各種限制、禁止、命
    令規定，本係概括預防性之前置保護措施。若受保護令拘束
    之行為人明知有保護令所列之限制存在，仍在該保護令有效
    期間內故予違反，則不問行為人違反之動機為何、有無造成
    實害等，均構成違反保護令罪，性質上屬於行為犯。且家庭
    暴力防治法之立法目的及其保護之法益非僅被害人之人身安
    全，且兼及於國家、社會之公共利益，既不容許被害人得以
    任意處分，更無由行為人得以自行判斷及任意決定是否遵守
    保護令（最高法院111年度台上字第219號判決要旨可參），
    故被告既知悉系爭裁定之內容禁止被告在甲屋距離50公尺以
    內，竟仍未遠離甲屋至少50公尺，自有違反保護令之故意，
    而該當本罪，被告及辯護人上開辯詞，俱無足採。
　⒊被告之辯護人另辯稱：告訴人109年搬離新豐街後，就沒有居
    住○○街00號，本件案發當時，○○街00號並非告訴人的住所，
    被告客觀上沒有違反保護令云云。然系爭裁定主文既明確記
    載相對人（即被告）應遠離聲請人（即告訴人）之居所（地
    址：臺中市○○區○○街00號）至少50公尺（見偵卷第41頁）。
    參以卷附臺中市政府警察局東勢分局東勢派出所受理各類案
    件紀錄表亦記載報案人即告訴人丁○○之住址為臺中市○○區○○
    街00號、家庭暴力通報表所載被害人丁○○之居住地址亦為上
    開○○街00號（見偵卷第33、35頁），
　　證人甲○○於本院審理時亦證稱：109年跟110年的時候，我念
    高中，當時住在○○街00號等語（見本院卷第147頁），且被
    告確於事實欄㈡、㈢所示時間，一再出現在甲屋附近，而遭
    告訴人所發現，已如上述，足認告訴人於本件案發當時，確
    居住於臺中市○○區○○街00號無訛。是被告之辯護人此部分辯
    詞亦係為被告脫卸之詞，要無可採。
　⒋公訴意旨雖認被告於事實欄㈡所示時、地同時亦有徘徊、監
    視告訴人之舉等語，然證人即告訴人丁○○於偵訊及原審均僅
    證稱其於前揭時、地發現被告經過甲屋等語，並未提及被告
    有觀察、監視甲屋或告訴人之舉，且經原審勘驗告訴人當時
    錄影之影像畫面，亦未見被告有任何監視告訴人之行為，有
    原審110年10月12日勘驗筆錄在卷可證（見原審卷第83頁，
    即附表二編號2所示），自難認被告於接近甲屋之同時，另
    有監視告訴人之行為，此部分公訴意旨容有誤會，附此敘明
    。
　㈤關於事實欄㈢部分：
　⒈依證人即告訴人丁○○上開證述內容及附表二編號3所示勘驗內
    容，足見被告於109年12月26日晚上5時59分許，確實駕駛甲
    車至甲屋附近，並將甲車停在臺中市東勢區金門街與東蘭路
    交岔路口，被告亦坦承上情（見原審卷第201頁、本院卷第1
    36頁）。又被告於警詢中供稱：我當時在全聯買完生活用品
    及飲料後，就駕駛甲車至上開交岔路口停放，想要順便看小
    孩；有時我心情不好，會到甲屋50公尺外，用手機放大看能
    否看見小孩等語（見偵卷第20頁、第25頁），且依上開勘驗
    內容，顯示被告始終待在甲車駕駛座，並略為移動甲車停放
    位置，但並未下車或駕車離開；被告復於告訴人接近甲車或
    朝甲車查看時，均將身體後靠以躲避告訴人視線，益證被告
    斯時係有意待在上開交岔路口，並持續朝甲屋方向查看、張
    望，進而監視甲屋及告訴人之動向甚明。被告辯稱其當時係
    為購物方將甲車停在上開交岔路口，並沒有監視告訴人云云
    ，核與卷內證據不符，自無足採。
  ⒉公訴意旨雖認被告於事實欄㈢所示時、地所為，亦未遠離甲
    屋50公尺等語，惟證人即告訴人丁○○於偵訊及原審均證稱甲
    車停放之金門街與東蘭路交岔路口距離甲屋已逾50公尺等語
    （見偵卷第75頁、原審卷第187頁），被告於原審審理時亦
    供稱上開停車地點距離甲屋超過50公尺等語（見原審卷第20
    1頁）；證人即告訴人丁○○於偵訊及原審雖另證稱：我發現
    被告時，被告原本停靠甲車的位置距離甲屋不到50公尺等語
    （見偵卷第75頁、原審卷第187頁），惟按告訴人之告訴，
    係以使被告受刑事訴追為目的，是其陳述是否與事實相符，
    仍應調查其他證據以資審認。依告訴人提出之手機錄影畫面
    ，並無被告將甲車停放在臺中市東勢區金門街與東蘭路交岔
    路口前之影像，亦無法確認甲車停靠在上開交岔路口前之行
    向及位置，是此部分除告訴人之單一指訴外，別無其他事證
    足資補強，自難認被告駕駛甲車停靠在上開交岔路口前，有
    未遠離甲屋50公尺之情事，此部分公訴意旨容有誤會，應予
    更正。
  ㈥再按家庭暴力，指家庭成員間實施身體、精神或經濟上之騷
    擾、控制、脅迫或其他不法侵害之行為，家庭暴力防治法第
    2條第1款定有明文。而該款所謂精神上不法侵害，包括以謾
    罵、吼叫、侮辱、諷刺、恫嚇、威脅之言詞語調脅迫、恐嚇
    被害人之言語虐待；竊聽、跟蹤、監視、冷漠、鄙視或其他
    足以引起人精神痛苦之精神虐待及性虐待等行為，詳言之，
    若某行為已足以引發行為對象心理痛苦畏懼之情緒，應即該
    當精神上不法侵害之行為，且因家庭暴力行為多有長期性、
    習慣性、隱密性、連續性之特徵，家庭成員間關係密切親近
    ，對於彼此生活、個性、喜惡之瞭解為人際網路中最深刻者
    ，於判斷某一行為是否構成精神上不法侵害時，除參酌社會
    上一般客觀標準外，更應將被害人主觀上是否因加害人行為
    產生痛苦恐懼或不安之感受納入考量。至家庭暴力防治法第
    2條第4款規定之騷擾，係指任何打擾、警告、嘲弄或辱罵他
    人之言語、動作或製造使人生畏怖之行為，使他人因而產生
    不快不安之感受，與前述精神上不法侵害行為肇致相對人心
    理恐懼痛苦，在程度上有所區分。家庭暴力防治法第61條第
    1款、第2款係依被告之行為對被害人造成影響之輕重而為不
    同規範，若被告所為已使被害人生理或心理上感到痛苦畏懼
    ，即可謂係對被害人實施身體或精神上不法侵害之家庭暴力
    行為，反之若尚未達此程度，僅使被害人產生生理、心理上
    之不快不安，則僅為騷擾定義之規範範疇。查被告於事實欄
    ㈠、㈢所示時、地跟蹤、監視告訴人之行為，顯然均已違反
    告訴人之意願，且衡諸被告對告訴人及其子女既曾有家庭暴
    力行為，則被告於上開時、地ㄧ再跟蹤、監視告訴人均足以
    使告訴人心理上感到痛苦畏懼，並參酌證人即告訴人丁○○於
    原審證稱：被告上開所為讓我感到很害怕，我會掉眼淚、發
    抖等語（見原審卷第169頁、第187頁），足認被告上開所為
    ，均係對告訴人實施精神上不法侵害之家庭暴力行為，公訴
    意旨認被告所為均僅構成騷擾行為等語，應予更正。而被告
    之辯護人辯稱：告訴人發現被告後，隨即拿起行動電話對被
    告錄影，毫無畏懼會引起正面衝突，與一般人遇到恐懼害怕
    會選擇閃躲的反應完全不一樣，是被告之行為充其量僅使告
    訴人感到不快，沒有達到痛苦畏懼的程度，自不該當家庭暴
    力行為云云。然告訴人對被告之本案跟蹤、監視行為，心理
    上產生痛苦畏懼，與其為保護自己權益而預為蒐證行為本屬
    二事，則告訴人縱因被告之ㄧ再跟蹤、監視行為，心裡感到
    痛苦畏懼，其不選擇閃躲容忍反應，仍即時對被告進行錄影
    蒐證行為，顯係出於維護自己權益之合理行為，故不能以告
    訴人對被告之上開行為進行錄影，即遽認被告之行為並沒有
    使告訴人心理達到痛苦畏懼之程度，非屬精神上不法侵害行
    為。是被告之辯護人此部分辯詞顯係卸責之詞，不足採信。
　㈦綜上所述，本案事證明確，被告上開犯行洵堪認定，均應依
    法論科。
二、論罪科刑
  ㈠被告與告訴人為配偶關係，具有家庭暴力防治法第3條第1款
    所定之家庭成員關係等情，業如前述。核被告就事實欄㈠、
    ㈢所為，均係犯家庭暴力防治法第61條第1款之違反保護令罪
    ；就事實欄㈡所為，係犯同條第4款之違反保護令罪。公訴
    意旨就事實欄㈠、㈢部分，認被告係犯家庭暴力防治法第61
    條第2款之違反保護令罪，尚有未洽，然此僅係違反保護令
    行為態樣不同，非罪名有異，尚毋庸變更起訴法條，附此敘
    明。
  ㈡被告所犯上開3罪，犯意各別，行為互殊，應予分論併罰。公
    訴意旨認應論以接續犯之一罪等語，容有未妥，應予更正。
三、原審審理結果，認被告上揭犯行事證明確，而依上述規定予
    以論罪，並說明被告所犯上開3罪應依數罪併罰之理由。復
    以被告之責任為基礎，審酌被告與告訴人為配偶關係，其明
    知不得對告訴人為精神上之不法侵害行為，並應遠離甲屋至
    少50公尺，仍無故於上開時、地跟蹤、監視告訴人而為精神
    上不法侵害行為，及步行經過甲屋門前，違反法院之禁止裁
    定，並使告訴人痛苦畏懼，犯罪所生危害程度非輕，所為實
    無可取；並斟酌被告否認犯行之犯後態度；兼衡被告犯罪動
    機、手段、前科素行、其自述之智識程度及家庭經濟生活狀
    況（見原審卷第202頁）等一切情狀，分別量處如附表一所
    示之刑，並均諭知易科罰金之折算標準，以示懲儆。且說明
    本件僅為各罪宣告刑之諭知，暫不定其應執行之刑之理由。
    核其採證認事用法俱無違誤或不當，量刑亦符合罪刑相當原
    則、比例原則、公平原則，堪認允當，應可維持。被告上訴
    ，猶執前詞置辯，否認犯罪，為無理由，應予駁回。
參、據上論結，應依刑事訴訟法第368條，判決如主文。
本案經檢察官洪瑞君提起公訴，檢察官丙○○到庭執行職務。
中　　華　　民　　國　　111 　年　　10　　月　　6 　　日
　　　　　　　刑事第七庭　審判長法　官　梁堯銘
　　　　　　　　　　　　　　　　法　官　羅國鴻
　　　　　　　　　　　　　　　　法　官　許文碩
以上正本證明與原本無異。
不得上訴。

　　　　　　　　　　　　　　　　書記官　陳宜屏

中　　華　　民　　國　　111 　年　　10　　月　　6 　　日

附錄論罪科刑法條
家庭暴力防治法第61條
違反法院依第14條第1項、第16條第3項所為之下列裁定者，為本
法所稱違反保護令罪，處3年以下有期徒刑、拘役或科或併科新
臺幣10萬元以下罰金：
一、禁止實施家庭暴力。
二、禁止騷擾、接觸、跟蹤、通話、通信或其他非必要之聯絡行
    為。
三、遷出住居所。
四、遠離住居所、工作場所、學校或其他特定場所。
五、完成加害人處遇計畫。

附表一
編號 犯罪事實 主文 1 如事實欄㈠所示 乙○○犯違反保護令罪，處有期徒刑參月，如易科罰金，以新臺幣壹仟元折算壹日。 2 如事實欄㈡所示 乙○○犯違反保護令罪，處有期徒刑貳月，如易科罰金，以新臺幣壹仟元折算壹日。 3 如事實欄㈢所示 乙○○犯違反保護令罪，處有期徒刑參月，如易科罰金，以新臺幣壹仟元折算壹日。 

附表二
編號 檔案名稱 勘驗內容 1 「1211」資料夾內檔案「IMG_4247.MOV」 為家樂福豐原店美食街用餐區錄影畫面。見畫面約3排餐桌距離前之「GOKU」卡通人物看板左側，1名身著深色上衣及長褲、戴口罩之男子，即乙○○，站立在前揭看板左側，雙手環抱胸前、面部持續朝錄影者方向觀看。  「1211」資料夾內檔案「IMG_4248.MOV」 承上，乙○○坐在畫面前方第3排餐桌位於走道旁之座位，兩手肘靠在桌上，雙手合握於面前、面部朝前方觀看，隨即畫面對準乙○○，乙○○即轉頭朝其左側方向觀看，轉頭回來後朝錄影者觀看，隨即面部稍微低下。  「1211」資料夾內檔案「IMG_4249.MOV、IMG_4250.MOV」 為自萊爾富便利超商內朝店外停車場錄影之畫面。乙○○走至店外停車場，位於車牌號碼000-0000號紅色汽車及車牌號碼00-0000號藍色小貨車間，並持續站立、背靠在車號00-0000號藍色小貨車右側車斗旁抽菸，持續朝錄影者方向觀看  「1211」資料夾內檔案「IMG_4251.MOV」 承上開萊爾富便利超商內之錄影畫面，可見乙○○於相同位置抽菸，並朝錄影者方向觀看，隨即於畫面對準乙○○時，乙○○面部轉向其左側，同時繼續抽菸。 2 「1213」資料夾內檔案「IMG_4304.MOV、IMG_4305.MOV」 畫面開始，乙○○(身穿深色上衣及長褲、頭戴帽子、位於畫面左側)於道路旁持續向前行走，走至其前方路口附近，點燃香菸後開始抽菸，再走回路口停等紅燈。 3 「1226」資料夾內檔案「IMG_4593.MOV」 自畫面開始至結束，可見甲車持續停在畫面前方路口即臺中市東勢區金門街與東蘭路交岔路口轉角之鐵皮建物門口前，錄影者持續朝甲車方向前進，見1人即乙○○坐在甲車駕駛座上、駕駛座車窗為搖下開啟狀態，嗣錄影者走至上開路口停止線時，甲車駕駛座車窗搖起、並有鳴按喇叭聲音，然現場無車輛經過，同時錄影者持續往甲車方向錄影，可見甲車車牌號碼為AVA-6691號。  「1226」資料夾內檔案「KHEU9585.MP4」 自畫面開始至結束，甲車位於畫面左側下方，持續停在路口轉角之鐵皮建物門口前，乙○○持續坐在甲車駕駛座上，同時甲車駕駛座車窗為半開狀態，嗣丁○○由上揭路口右側持續前行，於行走中轉頭朝甲車方觀看後回頭，乙○○於丁○○走至甲車駕駛座車窗可見範圍時，背部向後靠向駕駛座，嗣後再將身體向前引，同時丁○○於行走中轉頭往甲車駕駛座方向觀看後回頭時，乙○○再次將背部後靠。之後丁○○走至畫面右側之汽車後方，拉起後車門拿取車內物品時，乙○○身體向前引；待丁○○開啟上開汽車左側後方車門拿取車內物品時，甲車持續閃左方向燈，倒車至後方道路旁停靠，之後甲車左方向燈熄滅，但未見任何人下車。